臺灣士林地方法院民事裁定
111年度聲字第206號
聲  請  人  胡達生  
相  對  人  徐于驊  

上列當事人間聲請停止執行事件，本院裁定如下：
    主  文
聲請駁回。
    理  由
一、按執行法院對於強制執行法第12條之聲請，聲明異議或抗告
    認為有理由時，應將原處分或程序撤銷或更正之。執行法院
    於前項撤銷或更正之裁定確定前，因必要情形或依聲請定相
    當並確實之擔保，得以裁定停止該撤銷或更正裁定之執行。
    又強制執行程序開始後，除法律另有規定外，不停止執行。
　　有回復原狀之聲請，或提起再審或異議之訴，或對於和解為
    繼續審判之請求，或提起宣告調解無效之訴、撤銷調解之訴
    ，或對於許可強制執行之裁定提起抗告時，法院因必要情形
    或依聲請定相當並確實之擔保，得為停止強制執行之裁定。
    強制執行法第13條第1、2項、第18條分別定有明文。
二、本件聲請意旨略以：相對人執本院111年度移調字第61號調
    解筆錄(下稱系爭執行名義)為執行名義向執行法院(即本院
    民事執行處，下稱執行法院)聲請強制執行，惟聲請人已於
    民國111年4月30日、同年6月18日將臺北市○○區○○街00巷00
    號5樓頂樓平臺(下稱系爭頂樓平臺)上「雜物」清除及拆除
    特定角鋼及斜撐支架，並經債權人即相對人確認無誤，且同
    意聲請人盆栽之擺放。至系爭執行名義主文第2、3項部分，
    相對人竟主張聲請人應清空聲請人種植之盆栽、維持系爭頂
    樓平臺整潔所使用之高壓沖洗機、及盆栽遮陽網所使用之角
    鋼(以上3項物品，下合稱系爭物品)，然系爭物品顯非系爭
    執行名義所稱之「雜物」。又系爭執行名義主文第3項附有
    停止條件，該停止條件是否成就，亦有實體上之疑義。況縱
    可就系爭頂樓平臺進行強制執行清除雜物，惟系爭執行名義
    所稱「雜物」之範圍為何，仍應探求當事人之真意，兩造既
    已確認系爭物品非系爭執行名義所稱之「雜物」，且聲請人
    擺放盆栽之方式及所為之設施皆是為了符合系爭執行名義主
    文第2項所要求之「環境衛生」而為；且聲請人就系爭頂樓
    平臺之使用已得住戶同意，故系爭執行名義第3項針對不准
    堆放及清除之「雜物」債務，應不及於禁止聲請人就已取得
    系爭頂樓平臺所在建物住戶之同意而使用該平臺，進行包括
    種植盆栽等活動，執行法院就執行客體之「雜物」未依系爭
    執行名義所記明之方式予以證明及確認，一概將系爭物品認
    為是「雜物」，而為強制執行，乃侵害聲請人之權益，且執
    行程序急迫。為此，聲請願供擔保，停止執行等語。
三、經查，相對人持系爭執行名義，聲請執行法院對聲請人為強
    制執行，經執行法院以本院111年度司執字第55989號執行事
    件(下稱系爭執行事件)受理在案，且已於111年8月19日核發
    命聲請人於收受該命令之日起15日內，依系爭執行名義主文
    第2、3項內容履行，逾期不履行，將以聲請人之費用，命第
    三人代為履行之執行命令等情，經本院調閱系爭執行事件卷
    宗查核無訛。而聲請人雖聲請就系爭執行事件停止執行，惟
    強制執行程序開始後，除法律另有規定外，仍不停止執行，
    而強制執行法第13條第2項規定係指當事人依強制執行法第1
    2條於強制執行程序中向執行法院聲請或聲明異議時，如執
    行法院認為有理由而將原處分或程序撤銷或更正，於撤銷或
    更正之裁定確定前，得以裁定停止該撤銷或更正裁定之執行
    ，而執行法院尚未就上開原處分為撤銷或更正，並經本院調
    閱系爭執行事件卷宗核閱無訛。又聲請人亦未向相對人提起
    如強制執行法第18條第2項所規定之訴訟或非訟事件繫屬在
    案，有本院民事紀錄科查詢表可稽(見本院卷第34頁)，故其
    聲請與法不合，不應准許。至聲請意旨僅泛稱依民事訴訟法
    規定聲請供擔保停止執行，然未具體指明係依該法何條規定
    而為聲請，惟依聲請人上開所述情形，亦不符合民事訴訟法
    所規定停止執行之情形，則聲請人之聲請，難認有據。綜上
    ，聲請人聲請停止執行或供擔保停止執行，於法不符，應予
    駁回。
四、據上論結，本件聲請為無理由，爰裁定如主文。　　
中　　華　　民　　國　　111 　年　　11 　　月　　1 　日
                  民事第一庭
　　　　　　　　　        法  官  陳月雯　　
以上正本係照原本作成。
如對本裁定抗告，應於裁定送達後10日內向本院提出抗告狀，並
繳納抗告費新臺幣1,000 元。
中　　華　　民　　國　　111 　年　　11　 　月  　1　 日
                          書記官  李佩諭